【裁判字號】    98,交聲,2468
【裁判日期】    980806
【裁判案由】    違反道路交通管理處罰條例聲明異議
【裁判全文】
臺灣臺北地方法院交通事件裁定        98年度交聲字第2468號
原處分機關  臺北市交通事件裁決所
異  議  人
即受處分人  甲○○
上列異議人因違反道路交通管理處罰條例案件，對於臺北市交通
事件裁決所中華民國98年7月20日所為之處分（原處分案號：北
市裁罰字第裁22-AEX421468號裁決書），聲明異議，本院裁定如
下：
    主  文
異議駁回。
    理  由
一、原處分機關處分意旨略以: 異議人即受處分人甲○○為計程
    車執業駕駛人（證號:A033926），於執業期中犯妨害風化罪
    ，經本院於民國97年10月7日以97年度訴字第1228號判處有
    期徒刑3月確定。爰依道路交通管理處罰條例第37條第3項、
    違反道路交通管理事件統一裁罰基準及處理細則第41條、第
    43 條、第44條、第67條規定，裁處吊銷駕駛執照，並自吊
    銷之日起3年內不得重新考領駕駛執照。
二、異議意旨略以: 異議人駕駛自小客0098-QL號車輛搭載上班
    女子，於永和保福路旁為市刑大偵一隊查獲，經判處有期徒
    刑3月，異議人已知悔意，而捐款新臺幣5萬元。異議人從未
    使用計程車做違法情事，且異議人係以駕駛計程車賴以維生
    ，若吊銷執照將無法工作，懇請給異議人一個自新的機會等
    語。
三、按計程車駕駛人，在執業期中，犯竊盜、詐欺、贓物、妨害
    自由或刑法第230條至第236條各罪之一，經第一審法院判決
    有期徒刑以上之刑後，吊扣其執業登記證。其經法院判決有
    期徒刑以上之刑確定者，廢止其執業登記，並吊銷其駕駛執
    照。又汽車駕駛人，曾依第29條第4項、第30條第3項、第35
    條第3項前段、第4項前段、第37條第3項、第43條、第61條
    第1項第3款、第4款後段規定吊銷駕駛執照者，3年內不得考
    領駕駛執照。且汽車駕駛人，因違反本條例及道路交通安全
    規則之規定，受吊銷駕駛執照處分時，吊銷其持有各級車類
    之駕駛執照，道路交通管理處罰條例第37條第3項、第67條
    第2項、第68條定有明文。且按違反道路交通管理處罰條例
    之行為，自行為成立之日起；行為有連續或繼續之狀態者，
    自行為終了之日起，逾3個月不得舉發，道路交通管理處罰
    條例第90條第1項前段固定有明文。但同條例第37條第3項之
    處分，屬資格之剝奪，僅須營業小客車駕駛人在執業期中具
    備前揭消極條件者，即應喪失繼續以駕駛營業小客車為業之
    資格，與同條例第90條第1項所指之「違反本條例之行為」
    ，係針對駕駛人違反交通法規具有主觀責任要件之具體行為
    不同（如：超速行駛、闖紅燈、高速公路行駛路肩等），應
    無上開條項「逾3個月不得舉發」之適用，合先敘明。
四、經查:
  (一)本件異議人於執業期中，因犯妨害風化罪，經本院於97年10
    月7日以97年度訴字第1228號判處有期徒刑3月，緩刑2年確
    定之事實，為異議人所不爭執，並有上開判決及臺灣高等法
    院被告前案紀錄表在卷可稽。
  (二)異議人雖執上詞請求不予處罰，惟按道路交通管理處罰條例
    第37條第3項之規定，係為保障營業小客車乘客之安全，因
    而對營業小客車駕駛人資格從嚴限制。異議人所執上詞雖值
    同情，但道路交通管理處罰條例第37條並無如獲緩刑諭知即
    可不予處罰之例外規定，是異議人雖受緩刑之宣告，仍無法
    解免本件之處罰。
  (三)綜上，本件異議人於執業期間犯妨害風化罪，經判處有期徒
    刑以上之刑確定之事實，已臻明確。從而，原處分機關依據
    首開道路交通管理處罰條例之規定，吊銷異議人之各級駕駛
    執照，且3年內不得考領駕駛執照，尚無違誤。本件異議為
    無理由，應予駁回。
五、據上論斷，應依道路交通案件處理辦法第19條，裁定如主文
中    華    民    國    98    年    8     月    6     日
                  交通法庭  法  官  李桂英
上正本證明與原本無異
如不服本裁定應於送達後5日內向本院提出抗告狀
                            書記官  嚴君珮
中    華    民    國    98    年    8     月    6     日


司法院資訊處製作；財團法人民間司法改革基金會備份。
